臺灣新北地方法院三重簡易庭民事判決
111年度重簡字第1346號
原      告  胡舒凱  
被      告  易清環境維護有限公司

兼
法定代理人  蘇清中  
上列當事人間請求給付票款事件，本院於民國111年11月24日言
詞辯論終結，判決如下：
　　主　    文
一、被告應連帶給付原告新臺幣（下同）100萬元，及自民國111
    年6月24日起至清償日止，按年息6％計算之利息。
二、訴訟費用由被告連帶負擔。
三、本判決得假執行。但被告如以100萬元為原告預供擔保，得
    免為假執行。
    事實及理由
一、原告主張：原告執有被告易清環境維護有限公司（下稱被告
    易清公司）於民國111年2月17日簽發、被告蘇清中背書如附
    表所示之支票1紙（下稱系爭支票），惟屆期提示，竟因存
    款不足而遭退票。為此，爰依票據之法律關係提起本訴，並
    聲明如主文第1項所示。
二、被告則以：對於系爭支票為被告易清公司所簽發，沒有意見
    ，確實是我們公司簽立。此外，對於系爭支票為被告蘇清中
    所背書，也沒有意見。聲明：請求駁回原告之訴。　
三、本院之判斷：
  ㈠按在票據上簽名者，依票上所載文義負責；票據上之簽名，
    得以蓋章代之；發票人應照支票文義擔保支票之支付；背書
    人對於執票人應照支票文義擔保支票之支付；支票到期不獲
    付款時，執票人於行使或保全匯票上權利之行為後，對於背
    書人、發票人得行使追索權；發票人、背書人，對於執票人
    連帶負責；執票人得不依負擔債務之先後，對於前項債務人
    之一人或數人或全體行使追索權；執票人對於債務人之一人
    或數人已為追索者，對於其他票據債務人，仍得行使追索權
    ；執票人向支票債務人行使追索權時，得請求自為付款提示
    日起之利息，如無約定利率者，按年利六釐計算，票據法第
    5條第1項、第6條、第144條準用第39條再準用第29條、第14
    4條準用第85條第1項、第144條準用第96條第1項至第3項、
    第133條分別定有明文。
　㈡經查，原告主張之上開事實，業據提出與其主張相符之系爭
    支票及退票理由單為證，復被告到庭不爭執系爭支票為被告
    易清公司所簽發，以及系爭支票確實為被告蘇清中所背書，
    本院綜合上開證據調查結果，堪認原告之主張為真實。是被
    告易清公司既為系爭支票之發票人，而被告蘇清中為系爭支
    票之背書人，渠等自應依系爭支票所載文義負連帶給付票款
    之責；又系爭支票之提示日為111年6月24日，故原告就票據
    金額，請求被告連帶給付自提示日起算之票據法定遲延利息
    ，亦屬有據，應予准許。
四、從而，原告本於票據之法律關係，請求被告連帶給付100萬
    元，及自111年6月24日起至清償日止，按年息6％計算之利息
    ，為有理由，應予准許。
五、本件為依民事訴訟法第427條第1項適用簡易程序所為被告敗
    訴之判決，依同法第389條第1項第3款，依職權宣告假執行
    。並依職權宣告被告如供相當之擔保，得免為假執行。
六、訴訟費用負擔之依據：民事訴訟法第78條、第85條第2項。
中　　華　　民　　國　　111 　年　　12　　月　　15　　日
                  三重簡易庭  法  官  王凱俐
以上正本係照原本作成。
如不服本判決，應於送達後20日內，向本院提出上訴狀並表明上
訴理由，如於本判決宣示後送達前提起上訴者，應於判決送達後
20日內補提上訴理由書（須附繕本）。
如委任律師提起上訴者，應一併繳納上訴審裁判費。
中　　華　　民　　國　　111 　年　　12　　月　　15　　日
                              書記官　李采錡
附表：
票據號碼 金額 發票日 提示日 AK0000000 100萬元 111年2月17日 111年6月24日